臺灣板橋地方法院刑事判決　　　　　　　96年度易字第2998號
公　訴　人　臺灣板橋地方法院檢察署檢察官
被　　　告　甲○○
上列被告因違反毒品危害防制條例案件，經檢察官提起公訴（96
年度毒偵字第4319號），本院判決如下：
    主  文
甲○○施用第二級毒品，累犯，處有期徒刑陸月。又持有第一級
毒品，累犯，處有期徒刑月，扣案之海洛因壹包（驗餘毛重零
點貳公克）沒收銷燬之。應執行有期徒刑捌月，扣案之海洛因
壹包（驗餘毛重零點貳公克）沒收銷燬之。
    事  實
一、甲○○前因施用毒品案件，經本院於民國90年2 月10日以90
    年度毒聲字第730 號裁定送觀察、勒戒後，認無繼續施用毒
    品之傾向，而由臺灣板橋地方法院檢察署檢察官於90年2 月
    26 日 以90年度毒偵字第895 號為不起訴處分確定。復因施
    用毒品案件，經本院以94年度簡字第366 號判處有期徒刑3
    月確定，於94年7 月27日易科罰金執行完畢。又因施用第一
    級、第二級毒品案件，經本院以94年度訴字第2305號判決判
    處有期徒刑7 月、4 月，應執行有期徒刑10月確定，於95年
    11月25日（起訴書誤載為95年12月7 日）執行完畢。詎仍不
    知悛悔，明知海洛因、甲基安非他命分別係毒品危害防制條
    例所定之第一級、第二級毒品，不得持有、施用，竟基於施
    用第二級毒品甲基安非他命之犯意，於96年5 月29日晚間某
    時許，在臺北縣板橋市○○路274 巷6 號12樓住處內，施用
    第二級毒品甲基安非他命1 次。又基於持有第一級毒品海洛
    因之犯意，於不詳時間，在臺北市萬華區廟口以新臺幣500
    元之代價向真實姓名年籍不詳、綽號「阿炮」之成年男子購
    得海洛因1 包後，即無故持有之。嗣於同年6 月1 日下午1
    時30分許，為警在臺北縣中和市○○路637 巷52弄口查獲，
    並扣得第一級毒品海洛因1 包（原毛重0.25公克，驗餘毛重
    0.23公克）。
二、案經臺北縣政府警察局中和分局移送臺灣板橋地方法院檢察
    署檢察官偵查後起訴。
    理  由
一、上揭事實，業據被告甲○○於本院審理時坦承不諱，又被告
    經警採集尿液送台灣檢驗科技股份有限公司以EIA 酵素免疫
    分析法及GC/MS 氣相層析質譜儀法檢驗結果，確均呈安非他
    命類毒品陽性反應，有該公司96年6 月20日濫用藥物尿液檢
    驗報告1 份在卷可稽。而扣案之白色粉末1 包經送上開公司
    檢驗結果，亦確含有海洛因成分，有上開公司96年9 月27日
    濫用藥物檢驗報告1 份附卷可佐，綜上足徵被告之任意性自
    白確與事實相符。次按觀察、勒戒或強制戒治執行完畢釋放
    後，5 年內再犯施用第一、二級毒品之罪者，檢察官應依法
    追訴，毒品危害防制條例第23條第2 項定有明文。查被告有
    如事實欄一所載因施用毒品經觀察、勒戒及判處徒刑執行完
    畢之紀錄，有臺灣高等法院被告前案紀錄表可按，是被告再
    犯本件施用毒品罪，亦甚明確，故按上規定，本件自應逕行
    追訴處罰。從而本件事證已臻明確，應依法論科。
二、按海洛因、甲基安非他命分別為毒品危害防制條例第2條第2
    項第1款、第2款明定之第一級毒品及第二級毒品。是核被告
    上開所為，係犯毒品危害防制條例第10條第2 項之施用第二
    級罪及同條例第11條第1 項之持有第一級毒品罪。被告持有
    第二級毒品甲基安非他命後，進而施用，其持有之低度行為
    應被其施用之高度行為所吸收，不另論罪。被告所犯上開兩
    罪，犯意各別，罪名不同，應分論併罰之。查被告有如事實
    欄一所載犯罪科刑及執行之紀錄，有臺灣高等法院被告前案
    紀錄表在卷可稽，是被告於有期徒刑執行完畢後5 年內，故
    意再犯本案二件有期徒刑以上之罪，均應依刑法第47條第1
    項之規定論以累犯，並均加重其刑。爰審酌被告曾因施用毒
    品犯行執行觀察、勒戒程序，在該程序執行完畢後5 年內，
    又陸續再犯施用毒品罪，並經法院判處罪刑，此有其前開前
    案紀錄表可憑，仍不知警惕，復再施用及持有毒品，顯無改
    過之意，惟念其施用毒品乃戕害自己身心健康，尚未危及他
    人，持有海洛因之數量，及犯後於本院訊問時已坦承全部犯
    行之態度等一切情狀，分別量處如主文所示之刑，並定其應
    執行刑。扣案之海洛因係第一級毒品，而包裝該毒品之包裝
    袋，依法務部調查局93年3 月19日調科壹字第09300113060
    號函所示，無論以何種方式分離，包裝袋均會有極微量毒品
    殘留，自應依毒品危害防制條例第18條第1 項前段宣告沒收
    銷燬。
據上論斷，應依刑事訴訟法第299 條第1 項前段，毒品危害防制
條例第10條第2 項、第11條第1 項、第18條第1 項前段，刑法第
11條、第47條第1 項、第51條第5款，判決如主文。
本案經檢察官陳伯均到庭執行職務。
中　　華　　民　　國　　96　　年　　11　　月　　19　　日
　　　　　　　　　刑事第十庭    法　官　歐陽漢菁
上列正本證明與原本無異。
如不服本判決，應於判決送達後十日內敘明上訴理由，向本院提
出上訴狀（應附繕本）。
                                書記官  李崇文
中　　華　　民　　國　　96　　年　　11　　月　　21　　日
附錄本案論罪科刑法條全文
毒品危害防制條例第10條
施用第一級毒品者，處 6 月以上 5 年以下有期徒刑。
施用第二級毒品者，處 3 年以下有期徒刑。
毒品危害防制條例第11條
持有第一級毒品者，處 3 年以下有期徒刑、拘役或新臺幣 5 萬
元以下罰金。
持有第二級毒品者，處 2 年以下有期徒刑、拘役或新臺幣 3 萬
元以下罰金。
持有專供製造或施用第一、二級毒品之器具者，處 1 年以下有期
徒刑、拘役或新臺幣 1 萬元以下罰金。
持有毒品達一定數量者，加重其刑至二分之一，其標準由行政院
定之。
